臺灣高等法院刑事判決
109年度上訴字第3129號
上  訴  人  
即  被  告  李周陽



選任辯護人  王聖傑律師
            黃昱傑律師
上列上訴人因違反槍砲彈藥刀械管制條例案件，不服臺灣新竹地
方法院108年度重訴字第13號，中華民國109年6月2日第一審判決
（起訴案號：臺灣新竹地方檢察署108年度偵字第6163號），提
起上訴，本院判決如下：
    主  文
上訴駁回。
    犯罪事實
一、李周陽知悉可發射子彈具有殺傷力之改造手槍、具有殺傷力
    之子彈，分別係槍砲彈藥刀械管制條例第4條第1項第1款、
    第2款所列管之槍砲、彈藥，非經中央主管機關許可，不得
    持有，竟基於持有可發射子彈具殺傷力之改造手槍、子彈之
    犯意，於民國108年5月中旬某日，在新竹市○區○○路0段000
    號「達龍商務旅館」旁空地，向真實姓名年籍不詳、綽號「
    小四」之成年男子，以新臺幣（下同）6萬5,000元之價格，
    購得包括如附表編號1、2所示之具有殺傷力之改造手槍2枝
    、如附表編號3所示之具殺傷力之非制式子彈3顆，而非法持
    有之。嗣警方獲報位於新竹市○區○○路000號「薇閣精品旅館
    」之706號房內有人施用毒品，而於108年5月31日9時51分許
    前往調查時，李周陽在未被有偵查犯罪職權之機關或公務員
    知悉其非法持有上開具殺傷力之槍、彈前，即在該址房內主
    動供承有非法持有槍、彈，並同意搜索而全部報繳，因而接
    受裁判。
二、案經新竹市警察局第一分局報告及海洋委員會海巡署偵防分
    署新竹查緝隊移送臺灣新竹地方檢察署檢察官偵查起訴。
    理  由
壹、證據能力部分：
一、被告以外之人於審判外之言詞或書面陳述，除法律有規定者
    外，不得作為證據，刑事訴訟法第159條第1項定有明文。又
    被告以外之人於審判外之陳述，雖不符刑事訴訟法第159條
    之1至第159條之4之規定，而經當事人於審判程序同意作為
    證據，法院審酌該言詞陳述或書面陳述作成時之情況，認為
    適當者，亦得為證據；當事人、代理人或辯護人於法院調查
    證據時，知有同法第159條第1項不得為證據之情形，而未於
    言詞辯論終結前聲明異議者，視為有前項之同意，刑事訴訟
    法第159條之5亦有明文。查本件檢察官、上訴人即被告李周
    陽及其辯護人於言詞辯論終結前，均未就本院所認定犯罪事
    實而經調查採用之證據之證據能力予以爭執（見本院卷第92
    至94頁），本院復審酌各該證據作成時之情況，尚無違法及
    證明力明顯過低之瑕疵，認以之作為證據應屬適當，揆諸上
    開規定，本件經調查之證據，均有證據能力。
二、至於本院所引之非供述證據部分，並無證據證明係公務員違
    法取得，亦無依法應排除其證據能力之情形，應有證據能力
    。
貳、實體部分：
一、認定犯罪事實所憑之證據及理由：
  ㈠上揭犯罪事實，業據被告於警詢、偵查、原審及本院審理時
    供述在卷（見臺灣新竹地方檢察署108年度偵字第6163號卷
    【下稱偵卷】第10頁反面、第11頁反面、第47頁反面；臺灣
    新竹地方法院108年度重訴字第13號卷【下稱原審卷】第104
    至105頁、第139至141頁；本院卷第96至97頁），並有自願
    受搜索同意書（見偵卷第13頁）、新竹市警察局第一分局搜
    索扣押筆錄暨扣押物品目錄表（見偵卷第14至16頁）、查獲
    現場及扣案物照片共14張（見偵卷第17頁至第20頁反面）、
    新竹市警察局108年5月31日竹市警鑑字第1080019824號槍枝
    初步檢視報告表及照片（見偵卷第27至33頁）、新竹市警察
    局108年5月31日竹市警鑑字第0000000000-0號槍枝初步檢視
    報告表及照片（見偵卷第34至40頁）、新竹市警察局第一分
    局偵查隊偵查佐湛少鏵於109年4月7日出具之偵查報告（見
    原審卷第113頁）在卷可稽，又有如附表所示之槍、彈扣案
    可證。
  ㈡扣案之上開槍、彈經送內政部警政署刑事警察局以檢視法、
    性能檢驗法、試射法鑑驗結果：「一、送鑑手槍2枝，鑑定
    情形如下：（一）1枝（槍枝管制編號0000000000），認係
    改造手槍，由仿半自動手槍製造之槍枝，換裝土造金屬槍管
    而成，擊發功能正常，可供擊發適用子彈使用，認具殺傷力
    。（二）1枝（槍枝管制編號0000000000），認係改造手槍
    ，由仿半自動手槍製造之槍枝，換裝土造金屬槍管而成，擊
    發功能正常，可供擊發適用子彈使用，認具殺傷力。二、送
    鑑子彈13顆，鑑定情形如下：（一）7顆，認均係非制式子
    彈，由金屬彈殼組合直徑約8.9mm金屬彈頭而成，採樣2顆試
    射，均可擊發，認具殺傷力。（二）5顆，認均係非制式子
    彈，由金屬彈殼組合直徑約8.7mm金屬彈頭而成，採樣2顆試
    射，均無法擊發，認不具殺傷力。（三）1顆，認係非制式
    金屬彈殼。」有內政部警政署刑事警察局108年6月26日刑鑑
    字第1080057120號鑑定書在卷可憑（見偵卷第58頁至第60頁
    反面）；繼之上開未試射之子彈8顆，再鑑定情形如下：「
    （一）5顆（前揭鑑定書之鑑定結果二（一）），均經試射
    ：1顆，可擊發，認具殺傷力；3顆，雖均可擊發，惟發射動
    能均不足，認不具殺傷力；1顆，無法擊發，認不具殺傷力
    。（二）3顆（前揭鑑定書之鑑定結果二（二）），均經試
    射，均無法擊發，認不具殺傷力，亦有內政部警政署刑事警
    察局108年10月2日刑鑑字第1080094197號函在卷可佐（見原
    審卷第37頁），足徵上開扣案改造手槍2枝（詳如附表編號1
    、2）及非制式子彈3顆（詳如附表編號3），均具有殺傷力
    。
  ㈢綜上，足認被告上開任意性自白與事實相符，堪以採信。本
    案罪證明確，被告犯行洵堪認定，應依法論科。
二、論罪：
  ㈠新舊法比較：
  　行為後法律有變更者，適用行為時之法律。但行為後之法律
    有利於行為人者，適用最有利於行為人之法律，刑法第2條
    第1項定有明文。本件被告行為後，槍砲彈藥刀械管制條例
    第7條、第8條於109年6月10日修正公布，於同年月12日施行
    。修正前第7條原規定：「（第1項）未經許可，製造、販賣
    或運輸火砲、肩射武器、機關鎗、衝鋒槍、卡柄槍、自動步
    槍、普通步槍、馬槍、手槍或各類砲彈、炸彈、爆裂物者，
    處無期徒刑或七年以上有期徒刑，併科新臺幣三千萬元以下
    罰金。（第4項）未經許可，持有、寄藏或意圖販賣而陳列
    第一項所列槍砲、彈藥者，處五年以上有期徒刑，併科新臺
    幣一千萬元以下罰金。」；第8條原規定：「（第1項）未經
    許可，製造、販賣或運輸鋼筆槍、瓦斯槍、麻醉槍、獵槍、
    空氣槍或第四條第一項第一款所定其他可發射金屬或子彈具
    有殺傷力之各式槍砲者，處無期徒刑或五年以上有期徒刑，
    併科新臺幣一千萬元以下罰金。（第4項）未經許可，持有
    、寄藏或意圖販賣而陳列第一項所列槍枝者，處三年以上十
    年以下有期徒刑，併科新臺幣七百萬元以下罰金。」修正後
    第7條則規定：「（第1項）未經許可，製造、販賣或運輸『
    制式或非制式』火砲、肩射武器、機關鎗、衝鋒槍、卡柄槍
    、自動步槍、普通步槍、馬槍、手槍或各類砲彈、炸彈、爆
    裂物者，處無期徒刑或七年以上有期徒刑，併科新臺幣三千
    萬元以下罰金。（第4項）未經許可，持有、寄藏或意圖販
    賣而陳列第一項所列槍砲、彈藥者，處五年以上有期徒刑，
    併科新臺幣一千萬元以下罰金。」；第8條則規定：「（第1
    項）未經許可，製造、販賣或運輸『制式或非制式』鋼筆槍、
    瓦斯槍、麻醉槍、獵槍、空氣槍或第四條第一項第一款所定
    其他可發射金屬或子彈具有殺傷力之各式槍砲者，處無期徒
    刑或五年以上有期徒刑，併科新臺幣一千萬元以下罰金。（
    第4項）未經許可，持有、寄藏或意圖販賣而陳列第一項所
    列槍砲者，處三年以上十年以下有期徒刑，併科新臺幣七百
    萬元以下罰金。」依本次修法草案總說明意旨可知，其主要
    立法目的在於有效遏止持「非制式槍砲」進行犯罪情形，認
    「非制式槍砲」與「制式槍砲」之罪責有一致之必要，故於
    第4條、第7條至第9條增加「制式或非制式」之構成要件，
    亦即不分制式或非制式，凡屬第7條所列各類槍枝型式之槍
    枝，有殺傷力者，概依第7條規定處罰。是「未經許可持有
    可發射子彈具殺傷力之改造（非制式）手槍」犯行，經比較
    新舊法後，修正後應改依第7條第4項規定處罰，其刑罰較修
    正前規定（即原第8條第4項）為重，並無較有利於被告之情
    形，依刑法第2條第1項前段之規定，應適用被告行為時即修
    正前槍砲彈藥刀械管制條例第8條第4項之規定。
  ㈡核被告所為，係犯修正前槍砲彈藥刀械管制條例第8條第4項
    之非法持有可發射子彈具有殺傷力之槍枝罪、槍砲彈藥刀械
    管制條例第12條第4項之非法持有子彈罪。
　㈢公訴意旨雖認被告所為係犯槍砲彈藥刀械管制條例第8條第1
    項（修正前）及第12條第1項之未經許可製造其他可發射子
    彈具有殺傷力之槍枝及子彈罪嫌等語，然此為被告於原審中
    堅詞否認，復查無積極證據足以證明，自無從遽認被告有何
    製造槍枝、子彈之犯行（詳見後述四、不另為無罪諭知部分
    ），然前揭認定之犯罪事實與起訴之犯罪事實部分具有基本
    事實相同，爰依刑事訴訟法第300條規定，變更起訴法條。
  ㈣未經許可，持有槍、彈，其持有之繼續，為行為之繼續，亦
    即一經持有槍、彈，罪已成立，但其完結須繼續至持有行為
    終了時為止（最高法院88年度第8次刑事庭會議決議參照、1
    04年度台上字第1714號判決意旨參照）。查被告自108年5月
    中旬某日起迄108年5月31日9時51分許為警查獲時止，非法
    持有具殺傷力之槍、彈，應均屬繼續犯，而僅各成立單純一
    罪。
  ㈤非法持有槍砲彈藥刀械等違禁物，所侵害者為社會法益，如
    持有之客體種類相同（同為手槍，或同為子彈者），縱令持
    有同種類之客體有數個（如數枝手槍、數顆子彈），仍為單
    純一罪，不發生想像競合犯之問題；若同時持有二不相同種
    類之客體（如同時持有手槍及子彈），則為一行為觸犯數罪
    名之想像競合犯（最高法院82年度台上字第5303號、92年台
    上字第2121號判決意旨參照）。被告同時地持有本案槍、彈
    ，因係二種以上不相同種類客體，屬於以一行為同時觸犯非
    法持有可發射子彈具有殺傷力之槍枝罪、非法持有子彈罪，
    為想像競合犯，應依刑法第55條規定，從一重之非法持有可
    發射子彈具有殺傷力之槍枝罪處斷。
三、刑之減輕：
  ㈠刑法第62條規定，對於未發覺之罪自首而受裁判者，得減輕
    其刑。但有特別規定者，依其規定。又槍砲彈藥刀械管制條
    例第18條第1項規定，犯本條例之罪自首，並報繳其持有之
    全部槍砲、彈藥、刀械者，減輕或免除其刑；其已移轉持有
    而據實供述全部槍砲、彈藥、刀械之來源或去向，因而查獲
    者，亦同。槍砲彈藥刀械管制條例既為刑法之特別法，該條
    例第18條第1項前段規定，即為刑法第62條但書所示之特別
    規定，自應優先適用（最高法院107年度台上字第3596號判
    決意旨參照）。
  ㈡本件係因警方獲知線報，於上揭時間前往上址「薇閣精品旅
    館」查緝毒品案，在進入706號房臨檢時，被告在場並主動
    供承持有槍、彈，並同意警方搜索起獲如附表所示之槍、彈
    等節，觀諸被告之警詢筆錄即明（見偵卷第10頁正反面），
    並有新竹市警察局第一分局搜索扣押筆錄暨扣押物品目錄表
    在卷可參（見偵卷第14至16頁），又細閱全案卷證，並無警
    方事前已懷疑被告持有上開槍、彈之事證，堪認被告是主動
    向員警自首並報繳全部槍枝及子彈，進而接受裁判，符合槍
    砲彈藥刀械管制條例第18條第1項前段規定減輕或免除其刑
    之要件。又審酌被告是自108年4月中旬左右，經過一個多月
    的聯繫後，於108年5月中旬某日，在其當時入住的新竹市○
    區○○路0段000號「達龍商務旅館」旁的空地，向真實姓名年
    籍不詳、綽號「小四」之成年男子，以6萬5,000元之價格，
    購得如附表所示槍、彈等情，業據被告於原審中自承在卷（
    見原審卷第139至141頁），可見迄至本件自首起獲上開槍、
    彈止，被告持有槍、彈期間已難謂短暫，本院考量被告持有
    上開槍、彈隨身攜行投宿於「達龍商務旅館」、「薇閣精品
    旅館」等旅宿業，可供被告隨時取用，且其中有如附表編號
    1、2所示具殺傷力之改造手槍2枝、如附表編號3所示具殺傷
    力之非制式子彈3顆，數量非少，如以之供犯罪所用，極易
    對他人生命身體之安全造成危害，導致傷亡，為杜絕黑槍氾
    濫，防止社會秩序惡化，非嚴格查禁槍砲彈藥，不足以維護
    治安，是依本案犯罪情節、對社會治安之危害及被告自首報
    繳等情狀加以衡量，尚不宜免除刑責，爰依槍砲彈藥刀械管
    制條例第18條第1項前段，減輕其刑。又因槍砲彈藥刀械管
    制條例第18條第1項前段同時有免除其刑之規定，依刑法第6
    6條但書規定，有期徒刑、拘役或罰金減輕者，得減至三分
    之二。
四、不另為無罪諭知部分：　　
　㈠公訴意旨略以：被告於108年5月15日經由蝦皮購物網站購買
    操作槍2枝，隨槍並附贈子彈20顆，嗣於108年5月18日前往
    新竹市光復路、介壽路口之超商取貨而得前揭槍、彈後，基
    於製造槍枝、子彈之犯意，於108年5月18日至108年5月31日
    ，先後在新竹市「達龍商務旅館」、「薇閣精品旅館，以自
    備之電鑽及固定夾，將所購買之槍枝槍管阻鐵貫通，及將所
    購入之子彈塞入底火、填充火藥，據以製成如附表編號1、2
    所示之改造手槍及具殺傷力之子彈3顆（原起訴意旨記載為7
    顆，嗣將未試射之子彈送鑑後，具殺傷力之子彈僅共3顆，
    並業經檢察官於原審中更正），因認被告涉犯槍砲彈藥刀械
    管制條例第8條第1項（修正前）及第12條第1項之未經許可
    製造其他可發射子彈具有殺傷力之槍枝及子彈罪嫌等語。
  ㈡犯罪事實應依證據認定之，無證據不得認定犯罪事實，刑事
    訴訟法第154條第2項定有明文；又被告或共犯之自白，不得
    作為有罪判決之唯一證據，仍應調查其他必要之證據，以察
    其是否與事實相符，刑事訴訟法第156條第2項亦已明定，其
    立法旨意在防範被告或共犯之自白與真實不符，故對自白在
    證據上之價值加以限制，明定須藉補強證據以擔保其真實性
    。所謂補強證據，係指除該自白本身之外，其他足以證明該
    自白之犯罪事實確具有相當程度真實性之證據而言，雖所補
    強者，非以事實之全部為必要，但亦須因補強證據與自白之
    相互印證，足使犯罪事實獲得確信者，始足當之。
  ㈢公訴意旨認被告涉犯槍砲彈藥刀械管制條例第8條第1項（修
    正前）、第12條第1項之未經許可製造其他可發射子彈具有
    殺傷力之槍枝及子彈罪嫌，無非係以被告警詢、偵訊及原審
    108年12月18日準備程序時之供述、如附表所示扣案之槍彈
    及鑑定書等為其主要論據。惟訊據被告於原審及本院審理時
    均堅詞否認有何前述製造槍彈犯行，辯稱：伊沒有改造槍枝
    或子彈，之前會如此供述，是擔心供出槍、彈來源，會被販
    賣槍、彈的上游找麻煩而危及家人等語（見原審卷第137頁
    ；本院卷第96頁），是被告關於其取得如附表所示槍、彈之
    原因為何、究係自行改造或其持有之初已係具有殺傷力之槍
    、彈等節，經與警詢及偵查中供述有改造槍、彈云云互核（
    見偵卷第11頁正反面、第47頁反面），已見供詞反覆。而如
    附表所示扣案之槍、彈及鑑定書，固足以證明被告未經許可
    持有可發射子彈具有殺傷力之槍枝及子彈之犯行，但尚無從
    佐證被告是否確有製造具有殺傷力之槍枝、子彈。又本件並
    未查扣任何足以製造、貫通槍管之工具，復無扣得可供填充
    子彈之火藥及底火，尤其被告前於警詢及偵查中供述取得並
    製造槍、彈係於108年5月15日經由蝦皮購物網站購買操作槍
    2枝，嗣於108年5月18日前往新竹市光復路、介壽路口之超
    商取貨云云，也未見有卷存事證足資佐憑，參以被告原供稱
    係自行將所購買之「操作槍槍管阻鐵貫通」云云，亦核與鑑
    定結果認定係「換裝土造金屬槍管而成」不同。從而，倘無
    事證足資佐憑被告前於警詢及偵查中所述較其嗣後翻異之詞
    為可採，自難僅以被告供述反覆而遽為不利被告之認定。
  ㈣綜上，公訴意旨認被告係涉犯槍砲彈藥刀械管制條例第8條第
    1項（修正前）及第12條第1項之未經許可製造其他可發射子
    彈具有殺傷力之槍枝及子彈罪嫌，尚乏證據予以補強，原應
    就此部分為無罪之諭知，然此部分與本院前開認定被告所犯
    非法持有可發射子彈具有殺傷力之槍枝及子彈罪間，具高低
    度吸收之實質上一罪關係，爰不另為無罪之諭知，併此說明
    。
五、原審本於同上見解，認定被告前揭犯行，罪證明確，適用槍
    砲彈藥刀械管制條例第8條第4項（修正前）、第12條第4項
    、第18條第1項前段，刑法第11條、第55條、第42條第3項等
    規定，並審酌槍彈在性質上本屬高度危險且為我國所嚴加管
    制之物品，非經主管機關許可，任何人不得擅自持有，以維
    社會大眾安全，被告竟漠視法令禁制，任意持有具殺傷力之
    槍、彈，已對於社會治安造成相當危險性，所為應予非難，
    惟念及被告於犯罪後自始坦承持有犯行，且於警方查緝時主
    動坦承並報繳槍、彈之犯後態度，於持有期間內並未利用上
    開槍、彈另行犯案，幸未造成社會大眾實害，兼衡被告自述
    其高職肄業之智識程度，現於醫療院所擔任傳送工作，及其
    家庭生活、經濟狀況，暨其犯罪之動機、目的、手段、素行
    、持有槍彈之數量、時間等一切情狀，判處有期徒刑2年，
    併科罰金10萬元，並諭知罰金如易服勞役，以2,000元折算1
    日。又就沒收敘明：㈠扣案如附表編號1、2所示之改造槍枝
    各1枝，均屬違禁物，應依刑法第38條第1項規定宣告沒收；
    ㈡扣案如附表編號3所示具殺傷力之子彈共3顆均經試射，其
    彈藥部分業因擊發而燃燒殆盡，其餘部分亦裂解為彈頭及彈
    殼，而失其原有子彈之完整結構及效能，堪認失其違禁物之
    性質，欠缺刑法上之重要性，依刑法第38條之2第2項，不予
    宣告沒收。㈢至其餘扣案物，或為不具殺傷力之子彈、彈殼
    ，或為與本案無關之物，均不予宣告沒收。其認事用法，核
    無違誤，量刑亦屬妥適。
六、被告上訴求能對其宣告緩刑暨辯護人為被告辯護意旨略以：
    請求諭知被告免除其刑，若無法免除其刑，亦請考量被告犯
    罪情節並非重大，原審未宣告緩刑，容有誤會；況且縱認情
    節重大，只須符合刑法第74條第1項所定之條件，仍有緩刑
    之適用云云。然查：㈠本院考量槍、彈殺傷力甚大，如以之
    供犯罪所用，極易對他人生命身體之安全造成危害，導致傷
    亡，為杜絕黑槍氾濫，防止社會秩序惡化，非嚴格查禁槍砲
    彈藥，不足以維護治安，縱依本案犯罪情節、對社會治安之
    危害及被告自首報繳等情狀加以衡量，猶不足以免除刑責，
    業據詳論析述於前（見理由欄貳三）。㈡「受2年以下有期徒
    刑、拘役或罰金之宣告，而有下列情形之一，認以暫不執行
    為適當者，得宣告2年以上5年以下之緩刑，其期間自裁判確
    定之日起算：一、未曾因故意犯罪受有期徒刑以上刑之宣告
    者。二、前因故意犯罪受有期徒刑以上刑之宣告，執行完畢
    或赦免後，5年以內未曾因故意犯罪受有期徒刑以上刑之宣
    告者。」刑法第74條第1項固有明定，但宣告緩刑與否，屬
    實體法上賦予法院得為自由裁量之事項，法院行使此項職權
    時，除應審查被告是否符合緩刑之法定要件外，仍應就被告
    有以暫不執行刑罰為適當之情形，亦即應就被告犯罪狀況、
    有無再犯之虞，及能否由於刑罰之宣告而策其自新等情，加
    以審酌；法院行使此項裁量職權時，應受一般法律原則之拘
    束，即必須符合所適用法律授權之目的，並受法律秩序之理
    念、法律感情及慣例等所規範，若違反比例原則、平等原則
    時，得認係濫用裁量權而為違法。本件被告前雖未有受有期
    徒刑以上刑之宣告，然本院審酌被告於行為時已年滿42歲，
    為有相當智識程度、社會經驗之成年人，知悉槍、彈因其性
    質上具高度危險，而為我國所嚴加管制之物品，仍執意支付
    高價購入，而同時持有可發射子彈具殺傷力之槍枝2枝及子
    彈3顆，且隨身攜帶投宿不同旅館，嚴重影響社會治安，衡
    酌全案情事，尚難認被告無再犯之虞或有暫不執行為適當之
    情形，認不宜宣告緩刑。至被告及其辯護人援引案情不同之
    另案，以本件係被告主動自首並報繳其所有之槍彈，並以被
    告父母年邁患疾、行動不便亟需被告照料、對被告所犯亦深
    感痛心云云為詞，尚不足認前開對被告宣告之刑以暫不執行
    為適當。㈢綜上，本件被告上訴與辯護人猶執前詞指摘原判
    決不當，業經本院逐一論駁如前，上訴為無理由，應予駁回
    。至原判決雖未及比較新舊法（槍砲彈藥刀械管制條例），
    惟依刑法第2條第1項規定而為比較後，本件仍應適用修正前
    即行為時槍砲彈藥刀械管制條例第8條第4項規定而為論處，
    因與判決本旨不生影響，尚毋庸撤銷改判，末此敘明。
據上論斷，應依刑事訴訟法第368條，判決如主文。
本案經檢察官張凱絜提起公訴，檢察官林黛利到庭執行職務。
中　　華　　民　　國　　109 　年　　10　　月　　29　　日
                  刑事第三庭    審判長法　官  張惠立
                                      法　官  廖怡貞
                                      法　官  張江澤
以上正本證明與原本無異。
如不服本判決，應於收受送達後20日內向本院提出上訴書狀，其
未敘述上訴之理由者並得於提起上訴後20日內向本院補提理由書
（均須按他造當事人之人數附繕本）「切勿逕送上級法院」。
                                      書記官  林明慧
中　　華　　民　　國　　109 　年　　10　　月　　29　　日
附錄：本案論罪科刑法條全文
修正前槍砲彈藥刀械管制條例第8條
未經許可，製造、販賣或運輸鋼筆槍、瓦斯槍、麻醉槍、獵槍、
空氣槍或第4條第1項第1款所定其他可發射金屬或子彈具有殺傷
力之各式槍砲者，處無期徒刑或5年以上有期徒刑，併科新臺幣1
千萬元以下罰金。
未經許可，轉讓、出租或出借前項所列槍枝者，處5年以上有期
徒刑，併科新臺幣1千萬元以下罰金。
意圖供自己或他人犯罪之用，而犯前二項之罪者，處無期徒刑或
7年以上有期徒刑，併科新臺幣1千萬元以下罰金。
未經許可，持有、寄藏或意圖販賣而陳列第1項所列槍枝者，處3
年以上10年以下有期徒刑，併科新臺幣7百萬元以下罰金。
第1項至第3項之未遂犯罰之。
犯第1項、第2項或第4項有關空氣槍之罪，其情節輕微者，得減
輕其刑。

槍砲彈藥刀械管制條例第12條
未經許可，製造、販賣或運輸子彈者，處1年以上7年以下有期徒
刑，併科新台幣500萬元以下罰金。
未經許可，轉讓、出租或出借子彈者，處6月以上5年以下有期徒
刑，併科新台幣300萬元以下罰金。
意圖供自己或他人犯罪之用，而犯前二項之罪者，處3年以上10
年以下有期徒刑，併科新台幣700萬元以下罰金。
未經許可，持有、寄藏或意圖販賣而陳列子彈者，處5年以下有
期徒刑，併科新台幣300萬元以下罰金。
第1項至第3項之未遂犯罰之。　　　

附表：
編號     扣案物品名稱及其內容 1 扣案之由仿半自動手槍製造之槍枝，換裝土造金屬槍管而成之改造手槍1枝（含彈匣1個，槍枝管制編號0000000000）。 2 扣案之由仿半自動手槍製造之槍枝，換裝土造金屬槍管而成之改造手槍1枝（含彈匣1個，槍枝管制編號0000000000）。 3 扣案之由金屬彈殼組合直徑約8.9mm金屬彈頭而成之非制式子彈3顆（均試射，可擊發，認具殺傷力）。 4 ⑴扣案之由金屬彈殼組合直徑約8.9mm金屬彈頭而成之非制式子彈3顆（均經試射，雖可擊發，惟發射動能不足，認不具殺傷力）。 ⑵扣案之由金屬彈殼組合直徑約8.9mm金屬彈頭而成之非制式子彈1顆（無法擊發，認不具殺傷力）。 ⑶扣案之由金屬彈殼組合直徑約8.7mm金屬彈頭而成之非制式子彈5顆（均無法擊發，認不具殺傷力）。　 ⑷扣案之非制式金屬彈殼1顆。